【裁判字號】    90,上易,1468
【裁判日期】    900913
【裁判案由】    傷害
【裁判全文】
臺灣高等法院高雄分院刑事判決    九十年度上易字第一四六八號
    上訴人
    即被告  甲○○
右上訴人因傷害案件，不服臺灣高雄地方法院九十年度易字第六一二號中華民國九十
年六月十四日第一審判決（起訴案號：臺灣高雄地方法院檢察署九十年度偵字第三四
九、一四九二號），提起上訴，本院判決如左：
      主      文
上訴駁回。
      事      實
一、乙○○（已判決確定）於民國八十九年十二月一日晚上八時許，因不滿黃桂花將
    衣服曬屋外，因而在屏東縣屏東市鵬程里光大四巷九六號黃桂花住處屋外，與
    黃桂花配偶甲○○發生口角，乙○○進而基於傷害之犯意，持椅子一把，擅自侵
    入黃桂花住處，以該椅子打黃桂花頭部，並以腳踢黃桂花左下腹，致黃桂花受有
    頭部外傷、頭暈、腹部挫傷、左下腹一乘一公分瘀血、左膝一乘一公分瘀血等傷
    害。乙○○打傷黃桂花退出屋外後，甲○○竟基於傷害之犯意，持一圓形鐵桶，
    打乙○○之右側背部，致乙○○右側背部疼痛、右側坐骨神經痛。
二、案經乙○○訴請台灣屏東地方法院檢察署檢察官偵查起訴。
      理      由
一、訊據上訴人即被告甲○○矢口否認有前開傷害犯行，辯稱：伊沒有打乙○○，乙
    ○○的傷是以前在屋頂上打掃摔下來所致云云。惟查前開事實，業據告訴人乙○
    ○於偵查中、原審及本院指訴綦詳，核與目擊證人黃上財於偵查中所證：伊當時
    要出門，有看到乙○○被甲○○持一圓圓的東西打背部一下等情節大致相符，並
    有乙○○提出之民眾醫院九十年一月六日診斷證明書附卷可證，足見被告所辯上
    情，無非卸責之詞，不足採信。本件事證明確，被告之犯行，堪以認定。
二、核被告傷害人身體之行為，係犯刑法第二百七十七條第一項之傷害罪。原審因而
    適用刑法第二百七十七條第一項、第二條第一項前段、第四十一條第一項、第七
    十四條第一款、罰金罰鍰提高標準條例第一條前段、第二項之規定，並審酌被告
    犯後否認犯行，所犯情節尚輕，告訴人所受傷勢非重等一切情狀，量處拘役卅日
    ，並諭知如易科罰金，以三百元折算一日。並認被告前未曾受有期徒刑以上刑之
    宣告，有臺灣高等法院被告全國前案紀錄表在卷足參，經此當知警惕而無再犯之
    虞，因認被告所受刑之宣告，以暫不執行為適當。併予宣告緩刑二年，以啟自新
    。經核原審偵審程序及科刑教訓，此部分判決認事用法並無不合，量刑亦屬適度
    。被告上訴意旨，仍執前詞，否認犯罪，指摘原審此部分判決不當，為無理由，
    應予駁回。
據上論斷，應依刑事訴訟法第三百六十八條，判決如主文。
本案經檢察官陳新慶到庭執行職務。
中    華    民    國      九十      年       九       月     十三   日
                              臺灣高等法院高雄分院刑事第三庭
                                  審判長法官  莊秋桃
                                        法官  陳中和
                                        法官  謝宏宗
右正本證明與原本無異。
不得上訴。
                                      書記官  王秀娟
中    華    民    國      九十      年       九       月    十四    日
附錄：本判決論罪科刑法條：
刑法第二百七十七條第一項
傷害人之身體或健康者，處三年以下有期徒刑，拘役或一千元以下罰金。
                                                                        Ｄ


司法院資訊處製作；財團法人民間司法改革基金會備份。
